最高法院刑事判決　　　　　　九十四年度台上字第三三五六號
　　上訴人　甲○○
　　　　　　　　　　259號
　　　　　　　　　　（另案在台灣嘉義監獄鹿草分監執行中）
上列上訴人因違反毒品危害防制條例案件，不服台灣高等法院台
南分院中華民國九十四年三月三十一日第二審判決（九十四年度
上訴字第六二號，起訴案號：台灣嘉義地方法院檢察署九十三年
度偵字第八一一號），提起上訴，本院判決如下：
    主  文
上訴駁回。
    理  由
按刑事訴訟法第三百七十七條規定：上訴於第三審法院，非以判
決違背法令為理由，不得為之。是提起第三審上訴，應以原判決
違背法令為理由，係屬法定要件。如果上訴理由係對原審已調查
明確並於判決內論駁或說明之事項，徒憑己見重為事實之爭辯，
或任意指摘，顯與法律規定得為第三審上訴理由之違法情形不相
適合時，即應認其上訴為違背法律上之程式，予以駁回。上訴意
旨略稱：(1)證人蔡必智於第一審推翻警詢之供述，改稱上訴人係
代其購買安非他命，第一審及原審均不予採信；而依蔡必智所稱
其於警詢之陳述「大部分都是」出於自由意識云云，參以證人即
警員吳家政於檢察官訊問時，對於如何與蔡必智相約見面，供述
矛盾，對於蔡必智是相約「拿東西給我」或「拿東西還我」，卻
稱「細節忘記了」，足以推斷蔡必智警詢筆錄之製作涉及條件交
換，上訴人要求與蔡必智當庭對質以資查明，原審不予置理，仍
採信蔡必智之警詢供述，有調查未盡及理由不備等違法。(2)上訴
人與蔡必智均為勞工階層，因吸毒而結識，其於第一審所供上訴
人係為其代購毒品，應可採信，上訴人為警查獲車內持有七小包
係供上訴人自己施用，原審以之認上訴人有充足毒品來源可供販
賣予蔡必智，自有未合。(3)上訴人與蔡必智均未曾供述上訴人有
出售毒品以為牟利情事，依罪疑唯輕原則，上訴人雖交付安非他
命予蔡必智並取得金錢，係僅有轉讓毒品之故意云云。
惟查：原判決維持第一審論處上訴人甲○○販賣第二級毒品罪刑
，駁回上訴人在第二審之上訴，係依憑：上訴人之供述，證人蔡
必智、吳家政之證供，扣案安非他命、行動電話，卷附行動電話
通聯紀錄、內政部警政署刑事警察局民國（下同）九十三年四月
二十六日刑鑑字第０９３００７９７５６號鑑驗通知書、搜索扣
押筆錄、扣押物品目錄表、查獲照片等證據，為其論罪之依據。
並敘明：(1)證人蔡必智向上訴人購買第二級毒品安非他命之事實
，業據該證人於警詢及偵審中證述明確，其於第一審並稱警詢無
刑求或恐嚇情事，筆錄內容「大部分應該都是」出於自由意識之
陳述等語，核與證人即承辦員警吳家政所證查獲之經過相符，並
有卷附電話通聯紀錄及扣案行動電話可佐，堪認蔡必智及吳家政
所供均屬可採。(2)蔡必智於警詢時供陳其於九十三年一月二十日
晚上在聖馬爾定醫院經綽號阿吉介紹認識等語，距被查獲之日相
隔甚短，徵之前述通聯紀錄均係蔡必智因交易上開毒品事宜撥打
電話予上訴人，並無上訴人撥打予蔡必智之通話紀錄，吳家政並
證述其於接聽蔡必智之聯絡電話時，蔡必智於約定時間、地點後
，尚須描述自己之特徵係開救護車等情，上訴人與蔡必智顯然相
交不深；再參以上訴人係親自交付毒品，並先收取價款新台幣（
下同）二千元，卻先供應一千元之毒品，而承諾再補不足之量，
此與一般所稱「調貨」，係指需要毒品者，向調貨者稱需要若干
數量（或價值）之毒品，由調貨者向第三人購入毒品，再以原數
量、原價格轉讓與需要者之情形亦不相符；且第二級毒品安非他
命為政府嚴刑峻罰加以取締查禁之物，來源取得不易，物稀價昂
，上訴人與蔡必智既無何特殊關係或交情，若其等買賣間無利可
圖，縱屬至愚，亦無甘冒被移送法辦之危險，平白從事非法販賣
之理，足證其必從中賺取差價牟利，而有營利之意圖。(3)蔡必智
嗣於第一審九十三年十一月十八日審判期日改稱「被告係代其調
毒品，應該沒有賺錢」云云，與其在警詢、偵查及第一審第一次
審判期日之供證相左，然蔡必智於警詢之供述，距案發僅十餘日
，記憶猶新，吳家政亦證稱蔡必智告以其開救護車之特徵等情，
蔡必智於警詢中所陳自較符實際情形，故蔡必智先前之陳述具有
較可信之特別情況，且為證明犯罪事實存否所必要者，依刑事訴
訟法第一百五十九條之二規定自得採為證據，該證人上開於原審
附和上訴人之詞，自無足採。(4)警方在上訴人座車內查獲之白色
粉末七小包，經檢驗結果均係第二級毒品甲基安非他命，驗餘淨
重５２．３８公克，有前開鑑驗通知書可稽，毒品數量非微，顯
見上訴人有充足之毒品來源，可供其販賣予蔡必智各等情。對於
認定上訴人確有販賣第二級毒品予蔡必智之事實，蔡必智前後供
述不符之取捨，及上訴人係意圖營利而販賣毒品，所辯代購毒品
為不足採信，均逐一說明論析，其推理論斷衡諸經驗法則、論理
法則、證據法則等皆無違背。且蔡必智業於檢察官偵查中，及九
十三年七月二十六日上午第一審審判期日行證人之交互詰問時，
對其向上訴人購買第二級毒品安非他命之事實供證綦詳，並均就
蔡必智之證供當庭訊問上訴人之意見，或提示供其辯論，蔡必智
於第一審且稱警詢筆錄製作過程無刑求或恐嚇情事，雖其另稱警
詢筆錄內容「大部分應該都是」出於自由意識之陳述等語，但未
具體指出警詢筆錄之製作有何不法，原審未依上訴人之聲請，再
行傳喚該證人到庭為無益之查證，於認定事實及判決結果均尚無
影響，自不得執為適法之第三審上訴理由。其餘上訴意旨係對原
審已調查明確並於判決內論駁或說明之事項，徒憑己見重為事實
之爭辯，或任意指摘，顯與法律規定得為第三審上訴理由之違法
情形不相適合。綜上說明，應認本件上訴違背法律上之程式，予
以駁回。
據上論結，應依刑事訴訟法第三百九十五條前段，判決如主文。
中　　華　　民　　國　九十四　年　　六　　月　二十三　日
                      最高法院刑事第八庭
                          審判長法官  呂　潮　澤
                                法官  吳　昆　仁
                                法官  孫　增　同
                                法官  吳　昭　瑩
                                法官  趙　文　淵
      本件正本證明與原本無異
                                      書  記  官
中　　華　　民　　國　九十四　年　　六　　月　二十八　日
                                                      Ｅ
